【裁判字號】    94,聲,743
【裁判日期】    950125
【裁判案由】    返還擔保金
【裁判全文】
臺灣嘉義地方法院民事裁定  94年度聲字第743號
聲  請  人  臺灣中小企業銀行股份有限公司
法定代理人  戊○○
代  理  人  丁○○
相  對  人  甲○○
            乙○○
            丙○○○
上列聲請人聲請返還擔保金事件，本院裁定如下：
    主  文
本院九十年度存字第二六四號提存事件聲請人所提存之擔保金新
臺幣肆佰捌拾伍萬元，准予返還。
聲請程序費用由相對人負擔。
    理  由
一、聲請意旨略以：聲請人與相對人間因請求塗銷所有權移轉登
    記事件，前依鈞院九十年度裁全字第三七九號民事裁定，提
    供如主文第一項所示之擔保金，並以鈞院九十年度存字第二
    六四號提存事件提存後，聲請就相對人之財產為不得讓與、
    設定抵押、出租及其他一切處分行為之假處分，亦經鈞院以
    九十年度執全字第二五八號執行在案。茲因相對人甲○○、
    乙○○經假處分執行之不動產已於鈞院九十一年度執字第一
    ０五六二號拍賣抵押物事件執行拍賣分配完畢，聲請人並已
    撤回上開對相對人丙○○○假處分執行並經確定在案，爰依
    民事訴訟法第一百零四條第一項第三款規定，聲請鈞院通知
    相對人於一定期間內行使權利，返還上開提存之擔保金等語
    ，並提出本院九十年度裁全字第三七九號民事裁定、本院九
    十年度存字第二六四號提存書、九十年度執全字第二五八號
    查封登記影本、九十一年度執字第一０五六二號執行事件函
    文、九十年度執全字第二五八號塗銷查封登記函文等均為影
    本各一份及土地登記謄本影本二份為證。
二、按訴訟終結後，供擔保人證明已定二十日以上之期間，催告
    受擔保利益人行使權利而未行使者，或法院依供擔保人之聲
    請，通知受擔保利益人於一定期間內行使權利並向法院為行
    使權利之證明而未證明者，法院應依供擔保人之聲請，以裁
    定命返還其提存物或保證書，民事訴訟法第一百零四條第一
    項第三款定有明文，依同法第一百零六條之規定，於其他依
    法令供訴訟上之擔保者，亦準用之。其中所謂訴訟終結，在
    因假扣押或假處分所供擔保之場合，因該擔保係為保障受擔
    保利益人因該假扣押或假處分所受損害而設，倘執行法院已
    依假扣押或假處分裁定為假扣押或假處分之執行，則在供擔
    保人撤回假扣押或假處分之執行前，受擔保利益人所受損害
    仍可能繼續發生，損害額既尚未確定，自難強令其行使權利
    ，必待供擔保人已撤回假扣押或假處分之執行，始得謂為訴
    訟終結，最高法院八十七年臺抗字第二三四號裁定意旨可資
    參照。
三、聲請人上揭主張，經本院依職權調閱本院九十年度裁全字第
    三七九號、九十年度執全字第二五八號假處分保全程序裁定
    及執行案卷、九十年度存字第二六四號擔保提存卷等核閱屬
    實，其中就相對人甲○○、乙○○所有不動產假處分部分，
    因第三人臺南區中小企業銀行股份有限公司向本院聲請以九
    十一年度執字第一０五六二號拍賣抵押物，業經拍賣分配並
    塗銷查封登記等情，業經調取本院九十一年度執字第一０五
    六二號案卷核閱屬實，並有土地登記謄本影本二份附卷可參
    ；而就相對人丙○○○之不動產假處分部分，亦經聲請人撤
    回執行並已塗銷查封登記等情，亦有聲請人撤回執行狀及嘉
    義縣水上地政事務所塗銷查封登記函文各一份附於上開假處
    分執行卷內可稽，相對人就本件假處分程序所受損害應無繼
    續發生可能，符合民事訴訟法第一百零四條第一項第三款所
    定「訴訟終結」情形。又本院依聲請定二十日以上期間催告
    相對人行使權利迄未行使等情，亦有本院九十四年十二月十
    三日函文及送達證書、本院民事紀錄科查詢表三份附卷可證
    ，揆諸上揭規定及說明，聲請人之聲請即有理由，應予准許
    。
四、依民事訴訟法第九十五條、第七十八條規定裁定如主文。
中    華    民    國    95    年    1     月    25    日
                  民事第一庭  法  官  陳端宜
上為正本係照原本作成。
如對本裁定抗告須於裁定送達後10日內向本院提出抗告狀。
中    華    民    國    95    年    1     月    25    日
                              書記官  洪麗惠


司法院資訊處製作；財團法人民間司法改革基金會備份。
